【裁判字號】    97,上易,846
【裁判日期】    970717
【裁判案由】    妨害自由
【裁判全文】
臺灣高等法院臺中分院刑事判決         97年度上易字第846號
上  訴  人  臺灣臺中地方法院檢察署檢察官
被      告  甲○○
            丙○○
            戊○○
            辛○○
前列四人共同
選任辯護人  高進棖律師
上列上訴人因被告等妨害自由案件，不服臺灣臺中地方法院96年
度易字第3158號中華民國97年3月12日第一審判決（起訴案號：
臺灣臺中地方法院檢察署96年度偵續字第89號），提起上訴，本
院判決如下：
    主  文
原判決關於甲○○部分撤銷。
甲○○以加害身體、財產之事，恐嚇他人致生危害於安全，處拘
役拾日，如易科罰金，以銀元佰元即新臺幣玖佰元折算壹日，
減為拘役伍日，如易科罰金，以銀元佰元即新臺幣玖佰元折算
壹日。
其餘上訴駁回。
    犯罪事實
一、緣於戊○○於民國（下同）95年6月29日下午2時許，在臺中
    市○區○村路○段270巷29號向上市場，因擺攤售貨細故，與
    隔鄰之庚○○發生口角後，遭庚○○毆打成傷，及被庚○○
    （業經本院判處應執行拘役20日，如易科罰金，以銀元300
    百元即新臺幣900元折算1日確定）恫稱：「妳再說，我就再
    打妳兩下」等語，而心生恐懼，即打電話予其在工地工作之
    丈夫甲○○告以：「其被童裝店的人即庚○○打」等語，適
    丙○○、辛○○亦在該工地工作，乃陪同甲○○前往上址，
    甲○○、丙○○、辛○○三人共乘自小客車抵達上址後，甲○○即持其工地用之木板1支下車，衝向庚○○先質以：「
    你為何打我老婆（即戊○○）」等語，並持該木板做勢要毆
    打庚○○，且揚言「你店在這裏，我絕對讓你店開不下去」
    等語，以此加害身體、財產之事恐嚇庚○○，使庚○○因此
    心生畏懼，致生危害於安全。
二、案經庚○○訴由臺中市警察局第一分局報請臺灣臺中地方法
    院檢察署檢察官偵查起訴。
    理  由
壹、證據能力之認定：被告以外之人於偵查中向檢察官所為陳述
    ，除顯有不可信之情況者外，得為證據，刑事訴訟法第159
    條之1第2項定有明文。偵查中對被告以外之人（包括證人、
    鑑定人、告訴人、被害人及共同被告等）所為之偵查筆錄，
    或被告以外之人向檢察官所提之書面陳述，性質上均屬傳聞
    證據。惟現階段刑事訴訟法規定檢察官代表國家偵查犯罪、
    實施公訴，依法其有訊問被告、證人及鑑定人之權，證人、
    鑑定人且須具結，而實務運作時，檢察官偵查中向被告以外
    之人所取得之陳述，原則上均能遵守法律規定，不致違法取
    供，其可信度極高，職是，被告以外之人前於偵查中已具結
    而為證述，除反對該項供述得具有證據能力之一方，已釋明
    「顯有不可信之情況」之理由外，不宜以該證人未能於審判
    中接受他造之反對詰問為由，即遽指該證人於偵查中之陳述
    不具證據能力。本案證人庚○○、朱勵珍、己○○於檢察官
    偵查中所為之陳述，業經具結，有結文附卷可稽（見95 年
    度偵字第21885號卷第27頁、96年度偵續字第89號第17、18
    ），已擔保其等證言之憑信性，況證人等未曾提及檢察官在
    偵查時有不法取供，或有何顯不可信之情形，依上說明，上
    開證人於偵查中之證言，依刑事訴訟法第159條之1第2項之
    規定，自均具有證據能力。
貳、有罪部分即被告甲○○部分
一、訊據被告甲○○對於在上開時地，接到其妻戊○○之電話告
    以被打上情後，即與丙○○、辛○○駕車至上開地點，並持
    木板下車等情，坦白承認，惟矢口否認有何恐嚇之犯行，辯
    稱：伊駕車抵達向上市場現場時，未馬上下車，係在車內先
    與庚○○對談，當時因見庚○○手上拿著一支做生意用的大
    遮陽傘，怕遭庚○○攻擊，始隨手拿車上一支木板，下車找
    庚○○理論，隨後發生激烈爭吵時，雖有舉起木板作勢要嚇
    阻庚○○，但隨即遭勸架之蔡淑容取下，交給站在車旁之丙○○拿去車上放，並沒有恐嚇庚○○，並以苟庚○○有心生
    畏懼何以不報警，或離開現場，或拉下鐵門，而仍留在現場
    與其理論，顯見庚○○並無心生畏懼之情等語。經查：
(一)告訴人庚○○於95年6月29日14時許，見其妻朱勵珍因細故
    與在臺中市「向上市場」內擺攤之戊○○發生口角爭執後，
    竟基於傷害犯意，至戊○○之攤位內（臺中市○村路○段270
    巷24號店面前），徒手揮拳毆打戊○○左臉頰一下，並以腳
    踢踹戊○○肚子一下，戊○○則以右手抵擋，致戊○○受有
    左臉部紅腫（5×2公分）、左肩部紅腫（7×3公分）、右前
    臂紅腫瘀傷（4×1公分）等傷害。嗣庚○○欲繼續毆打戊○○時，為在旁之許全誠出面阻擋，戊○○因遭庚○○動手毆
    打，而以言詞質問庚○○為何動手毆打其時，庚○○另基於
    恐嚇危害安全之犯意，當面以言詞對戊○○恫稱：「妳再說
    ，我就再打妳兩下」等加害戊○○身體之事恐嚇戊○○，使
    戊○○心生恐懼，致生危害於戊○○等情，業據戊○○與證
    人許全誠在臺灣高等法院臺中分院96年度上易字第1429 號
    庚○○被訴傷害、恐嚇案件（一審案號為台中地方法院95年
    度易字第3489號）偵、審中指證綦詳，此有該案相關筆錄在
    卷可憑，復經證人蔡淑容於原審審理時結證明確，並有戊○○之驗傷診斷書一紙附卷可憑。且告訴人庚○○傷害及恐嚇
    戊○○犯行，業經本院96年度上易字第1429號確定判決判處
    拘役15日、拘役10日，應執行拘役20日，如易科罰金以新臺
    幣900元折算1日，有該確定判決在卷可參。故而，此部分之
    事實，應堪以認定。
(二)證人朱勵珍於偵查中證稱：甲○○一下車後，即往庚○○那
    邊衝過去，拿起棍子（應係木板，下稱木板）做勢要打庚○○，但沒有打下去，又問庚○○你為何要打我老婆，你店在
    裡，我絕對會讓你的店開不去等語（見96年度偵續字第89號
    第15）、證人庚○○於偵查中亦證稱：甲○○有拿木板，做
    勢要打伊，揚言你店在這裡，我絕對會讓你的店開不去等語
    （見95年度偵字第21885號第24頁），核與當時在場之證人
    乙○○於本院具結證稱：那天是戊○○打電話給伊，要伊與
    她至告訴人庚○○攤位那邊，甲○○到達後，拿著一支木板
    下車，先問庚○○你為何打我老婆，又說你的店在這裡，要
    讓你店開不去，然後手上木板有作勢要打告訴人等語相符（
    詳見本院97年7月10日審判筆錄），並有該支木板相片附卷
    可稽，再參以本院勘驗當時之光碟結果確於14時25分9秒時
    被告甲○○車子到現場（美村路270巷29號向上市場），被
    告甲○○25分15秒持木板下車，衝向告訴人庚○○，且以上
    3 位證人均在場（見本院97年6月16日筆錄）。可知：被告
    甲○○於駕車抵達上址後，即確有持其木板1支下車，衝向
    庚○○先質以：你為何打我老婆（即戊○○）等語，並持該
    木板做勢要毆打庚○○，且揚言「你店在這裏，我絕對讓你
    店開不下去」等語之事實。是以，被告甲○○辯稱：伊駕車
    抵達向上市場現場時，未馬上下車，係在車內先與庚○○對
    談，當時因見庚○○手上拿著一支做生意用的大遮陽傘，怕
    遭庚○○攻擊，始隨手拿車上一支木板，下車找庚○○理論
    ，隨後發生激烈爭吵時，但並沒有恐嚇庚○○等語，並不足
    採信。
(三)被告甲○○復辯以：伊雖有舉起木板作勢要嚇阻庚○○，惟
    隨即遭勸架之蔡淑容取下，交給站在車旁之丙○○拿去車上
    放，苟庚○○有心生畏懼何以不報警，或離開現場，或拉下
    鐵門，而仍留在現場與甲○○理論，顯見庚○○並無心生畏
    懼之情等語。惟依本院勘驗此部分之情形為：「25分33秒時
    蔡淑容走過來，乙○○與被告甲○○在拉扯木板，後來約52
    秒時蔡淑容搶下被告甲○○手上之木板。並交給站在旁邊之
    被告丙○○，拿回車上。乙○○即雙手插腰站在旁邊。」誠
    然確有木板被搶下之情形，惟恐嚇行為既已發生在前，自應
    以當時之狀態為判斷基準，按刑法第305條之恐嚇危害安全
    罪，以加害生命、身體、自由、名譽、財產之事，恐嚇他人
    致生危害於安全者為其要件，須行為人以加害生命、身體、
    自由、名譽、財產之事恐嚇他人，該他人客觀上足以陷於危
    險不安之狀態，並已達危害其自由安全之程度，始得以該罪
    名相繩，所謂「致生危害於安全」，係指受惡害通知者，因
    行為人之恐嚇，造成安全上之危險與實害而言。另所謂「加
    害」，並不以言詞為限，包括身體之動作、語氣、表情等一
    切足以使人生畏佈心之強暴、脅迫行為在內。且所謂恐嚇者
    ，僅以通知加害之事使人恐佈為已足，不必果有加害之意思
    ，更不須有實施加害之行為。蓋恐嚇罪之判斷重點，實係在
    於被告之行為是否足以使人心生畏懼，致危害安全，至於被
    害人是否心生畏懼，亦應本於社會客觀經驗法則以為判斷基
    準（最高法院75年度臺上字第5480號判決、26年渝非字第15
    號判例、52年臺上字第751號判例）。本件被告甲○○駕車
    抵達現後，即怒氣沖沖、手持木板衝向庚○○並作勢毆打之
    之舉，庚○○旋即退而站立至店門口，有監視錄影資料附卷
    可查，其又口出恐嚇之語句，難謂被告甲○○無恐嚇之故意
    、告訴人庚○○無畏懼之心，況告訴人的店面確實位於該處
    ，衡諸社會一般常情，被告甲○○有手持木板作勢毆打之強
    勢行為，又有恐嚇之語句，而該址係固定在該處，庚○○短
    期無法遷移，又為庚○○生活、工作之所在，以當時客觀上
    情況，已足使庚○○心中產生不安全之感而生畏懼心甚明，
    且達危害安全之程度，堪以認定。尚難僅因告訴人庚○○仍
    在該處與被告理論，即謂告訴人庚○○並無心生畏懼之心，
    是被告甲○○此部分之所辯亦不足採信。
(四)綜上所述，被告甲○○恐嚇之犯行，事證已臻明確，其犯行
    堪以認定。
二、新舊法比較
(一)被告甲○○行為後，依94年2月2日修正公布之刑法業於95年
    7月1日施行，其所犯刑法第305條之罪，法定刑中得科罰金
    刑部分，刑法第33條第5款關於主刑罰金已修正為：「罰金
    ：新台幣一千元以上，以百元計算。」與修正前之規定：「
    罰金：（銀元）一元以上。」之規定相較，修正後關於罰金
    刑之法定範圍顯已提高，應以行為時之規定有利於被告，故
    依刑法第2條第1項前段規定，本案關於刑法第305條之法定
    罰金刑【最低】部分，自應適用行為時之法律即修正前刑法
    第33條第5款規定決定其罰金部分之法定刑。復次，被告甲○○行為後，刑法施行法第1條之1於95年6月14日日經以華
    總一義字第09500085181號令修正公布增訂。修正增訂之刑
    法施行法第1條之1規定「中華民國九十四年一月七日刑法修
    正施行後（按指九十五年七月一日），刑法分則編所定罰金
    之貨幣單位為新台幣。九十四年一月七日刑法修正時，刑法
    分則編未修正之條文定有罰金刑者，自九十四年一月七日刑
    法修正施行後，就其所定數額提高為三十倍。但七十二年六
    月二十六日到九十四年一月七日新增或修正之條文，就其所
    定數額提高為三倍。」而本件被告甲○○所犯上開規定有罰
    金刑，且為刑法分則編未修正之條文而定有罰金刑者；於刑
    法施行法第1條之1修正增訂前，其貨幣單位為銀元，罰金刑
    之提高標準應適用罰金罰鍰提高標準條例第1條之規定「依
    法律應處罰金、罰鍰者，就其原定數額得提高為二倍至十倍
    。」而再依現行法規所定貨幣單位折算新臺幣條例第2條規
    定「現行法規所定金額之貨幣單位為圓、銀元或元者，以新
    臺幣元之三倍折算之」，比較新舊法適用之結果，其關於法
    定刑為罰金部分之提高標準之【最高部分】，新舊法均無不
    利之情形，故依刑法第2條第1項前段規定，本案關於上開刑
    法第305條罪名之法定刑罰金提高標準部分，自應適用行為
    時之法律即罰金罰鍰提高標準條例第1條及現行法規所定貨
    幣單位折算新臺幣條例第2條之規定。
(二)本案被告甲○○所犯係最重本刑為5年以下有期徒刑之刑之
    罪，而受6個月以下有期徒刑之宣告。依據其行為時之刑法
    第41條第1項前段，係規定：「犯最重本刑為五年以下有期
    徒刑以下之刑之罪，而受六個月以下有期徒刑或拘役之宣告
    ，因身體、教育、職業、家庭之關係或其他正當事由，執行
    顯有困難者，得以一元以上三元以下折算一日，易科罰金。
    」又依據其行為時之易科罰金折算標準，修正前罰金罰鍰提
    高標準條例第2條前段（現已刪除），係就其原定數額提高
    為100倍折算一日，則本案被告甲○○於行為時之易科罰金
    折算標準，應以銀元300元折算一日，經折算為新臺幣後，
    應以新臺幣900元折算一日。而95年7月1日修正公布施行之
    刑法第41條第1項前段，則規定：「犯最重本刑為五年以下
    有期徒刑以下之刑之罪，而受六個月以下有期徒刑或拘役之
    宣告者，得以新臺幣一千元、二千元或三千元折算一日，易
    科罰金。」比較修正前、後之易科罰金折算標準，並無行為
    後之法律有利於被告之情形，則依據刑法第2條第1項前段之
    規定，自仍應以被告甲○○行為時之修正前刑法第41條第1
    項前段規定，定其有期徒刑易科罰金之折算標準。
三、核被告甲○○所為係犯刑法第305條之恐嚇罪。
四、原審就被告甲○○涉犯恐嚇罪部分，疏未詳查，遽予被告甲○○無罪之諭知，尚有未恰。檢察官上訴意旨，認被告甲○○涉犯上開恐嚇罪，指摘原判決不當，為有理由，自應由本
    院將此部分撤銷改判。爰審酌被告甲○○作勢打人及出言恐
    嚇之行為，而觸犯刑章自有不當，惟念及其係因妻室甫遭告
    訴人痛毆、恐嚇，面對加害人，情緒激動，無法克制及其所
    實施之犯罪手段尚非殘暴，犯罪後否認犯行之態度暨參酌告
    訴人馮漢前案情節較之本案情節為重所量處之刑等一切情狀
    ，判處如主文第2項所示，並依修正前刑法第41條第1項前段
    規定諭知易科罰金之折算標準，又被告甲○○本案犯罪時間
    在中華民國96年4月24日以前，符合中華民國九十六年罪犯
    減刑條例第2條第1項第3款規定減刑之要件，依法減輕其宣
    告刑2分之1，並依該條例第9條之規定，諭知易科罰金之折
    算標準。至於被告甲○○持以作勢毆打之木板1支，固為被
    告所有，惟為被告工作所用之物，又未扣案，爰不為沒收之
    諭知，附此敘明。
參、無罪部分即駁回部分
一、公訴意旨另以：被告戊○○、丙○○及辛○○，於上開時地
    亦有與甲○○基於恐嚇之犯意聯絡，由戊○○基於恐嚇犯意
    電召甲○○前來，而由甲○○搭載同具有犯意聯絡之丙○○
    及辛○○2人前來，由辛○○在旁助勢，甲○○、丙○○旋
    即手持木棍靠近庚○○，甲○○並做勢要毆打庚○○，且揚
    言「你店在這裏，我絕對讓你店開不下去」等語，使庚○○
    心生畏懼。因認被告戊○○、丙○○及辛○○與甲○○共同
    涉有刑法第305條恐嚇危害安全罪嫌等語。
二、按犯罪事實應依證據認定之，無證據不得認定犯罪事實；不
    能證明被告犯罪者，應諭知無罪之判決，刑事訴訟法第154
    條第2項、第301條第1項分別定有明文。又告訴人之告訴，
    係以使被告受刑事訴追為目的，是其陳述是否與事實相符，
    仍應調查其他證據以資審認（最高法院52年台上字第1300號
    判例參照）。再認定不利於被告之事實，須依積極證據，茍
    積極證據不足為不利於被告事實之認定時，即應為有利於被
    告之認定，更不必有何有利之證據；且刑事訴訟法上所謂認
    定犯罪事實之積極證據，係指適合於被告犯罪事實之認定之
    積極證據而言，雖不以直接證據為限，間接證據亦包括在內
    ，然而無論直接或間接證據，其為訴訟上之證明，須於通常
    一般之人均不致有所懷疑，而得確信其為真實之程度者，始
    得據為有罪之認定，倘其證明尚未達到此一程度，而有合理
    之懷疑存在時，自不能以推測或擬制之方法，以為有罪裁判
    之基礎（最高法院76年台上字第4986號、40年台上字第86號
    等判例參照）。
三、公訴意旨認定被告戊○○、丙○○、辛○○3人涉有前述罪
    嫌之主要論據為：(1)戊○○坦承有遭告訴人庚○○毆打成傷
    ，因此電召其夫甲○○到現場之事實；丙○○、辛○○均坦
    承有於案發時共乘一部汽車到現場之事實；甲○○坦承有手
    持木棍靠近庚○○之事實。(2)庚○○、朱勵珍夫妻於偵查中
    指證被告等人之恐嚇犯行事實。(3)證人蔡淑容、張語婕於警
    詢中證稱甲○○有手持木板作勢要毆打庚○○之事實。(4)現
    場監視器錄影光碟內容與2支木棍之相片，證明甲○○有手
    持木棍作勢要毆打庚○○，丙○○手持木棍與辛○○在場助
    勢之事實。
四、訊之被告3人均堅決否認有被訴之恐嚇犯行，綜合其等所辯
    要以：95年6月29日下午2時許，戊○○準備收攤時，庚○○
    之妻朱勵珍先過來言語挑釁，庚○○繼而過來毆打戊○○，
    戊○○被毆後，因見庚○○可能繼續動手打人，乃先報警，
    再打電話通知丈夫甲○○，甲○○到場後，丙○○、辛○○
    係在甲○○下車後才慢慢下車，且未走到庚○○店前，僅在
    車旁觀看，期間未與甲○○有任何交談或互動，亦未有何恐
    嚇庚○○之言行，且丙○○在甲○○與庚○○爭執過程中，
    於蔡淑容拿下甲○○之木板後，旋即接手拿到車上去，並無
    告訴人所指持木板下車之情。至於戊○○在整個爭吵過程，
    都是在阻擋甲○○避免其與庚○○發生肢體衝突。本案庚○○遲至95年9月2日始向警方提出告訴，乃因其被訴傷害及恐
    嚇戊○○案件，於95年8月21日開第一次偵查庭後，庚○○
    要第三人轉告戊○○，若不撤回告訴，就要對甲○○及戊○○提出恐嚇告訴，故其本案指述，並不實在。
五、經查：
(一)關於引發本案衝突之背景原因事實，已詳如貳一（一）所述
    。
(二)經本院勘驗錄得之案發全程之現場監視器錄影，其結果為：
    「1.14時25分9秒時被告甲○○車子到現場（美村路270巷29
    號向上市場），被告甲○○25分15秒持木板下車，衝向告訴
    人庚○○。告訴人庚○○當時正在收雨傘，人退到店門口。
    朱勵珍也到門口，擋在告訴人庚○○與被告甲○○中間。2.
    17秒時被告戊○○衝過來阻擋甲○○。22秒至24秒時被告甲○○持木板對著告訴人庚○○面前晃來晃去，互相爭執。3.
    25分26秒至29秒時，被告丙○○下車，當時手上沒有持有棍
    子，人即站在馬路邊之車旁。被告甲○○與告訴人庚○○繼
    續在鋪有地磚的騎樓下爭執。此時乙○○也出現在現場。4.
    25分33秒時蔡淑容走過來，乙○○與被告甲○○在拉扯木板
    ，後來約52秒時蔡淑容搶下被告甲○○手上之木板。並交給
    站在旁邊之被告丙○○，拿回車上。乙○○即雙手插腰站在
    旁邊。5.被告辛○○當時因車子擋住馬路，將車移走，沒有
    再進入畫面。」可見甲○○、庚○○於爭吵過程中，甲○○
    、庚○○二人之間，由渠等配偶戊○○、朱勵珍2人在中間
    攔阻，況被告戊○○於被告甲○○一抵達旋即衝向甲○○並
    為阻攔之行為，被告戊○○並頻頻攔阻甲○○接近庚○○，
    茍被告戊○○有與被告甲○○間有犯意聯絡，豈可能自始至
    終均為攔阻甲○○之動作，而非合力作勢或一同助勢？另被
    告丙○○、辛○○，在甲○○、庚○○二人爭吵過程中，僅
    曾在後方車輛旁觀看，並未近身店面合圍庚○○，亦未有何
    不利庚○○之攻擊或威嚇行為，期間被告辛○○更有為移車
    之行為，另被告丙○○則有於拿下甲○○木板後即將之拿到
    車上放之行為，苟其等2人有與被告甲○○為犯意聯絡，豈
    可能反而在現場為平常事務之處理或為避免事端之作為，而
    非為捲入爭端之作為？
(三)證人蔡淑容於原審審理中結稱：「當時我在店內，我的店外
    有戊○○擺攤販，及我另外一個朋友擺雨傘攤販，當時我聽
    到店外有爭吵，我才走出去看，看到庚○○的妻子朱勵珍跟
    戊○○起爭執，戊○○與朱勵珍隔街對罵，我不知道她們是
    什麼原因起爭執，她們兩個女人吵了一陣子後，庚○○就從
    對街的店面走過來戊○○的攤位，並用腳踹戊○○的肚子，
    我才出去阻止庚○○，因為我覺得事情變成男生打女生，比
    較過分，所以才過去阻止庚○○，請他不要打戊○○，當時
    朱勵珍也有跟他一起過來戊○○的攤位，但是朱勵珍的目的
    應該是要阻止庚○○打人，後來戊○○有打電話報警，庚○○夫妻就回去自己的店面。這個空檔我們就在等警察來，沒
    有再進一步的衝突。後來戊○○的先生就到了現場，甲○○
    下車後，我看到甲○○手上有拿一個類似木頭材質的板子，
    我就上前將他手上的板子搶下來，將板子交給與甲○○前來
    的友人中的一個，搶板子的同時我並向甲○○說已經報警了
    ，不要打他，警察會來處理，他們陸續還有一些口頭爭執，
    我就先走回我自己的店面。」、「（現場除了甲○○手上拿
    木板，其餘男子有無拿木板？）沒有，我將甲○○的板子搶
    下來給他朋友時，我有跟他朋友說車子擋到後面的車，所以
    他們就先去將車移開了，後來才回來現場。」、「（你在場
    時有無聽到甲○○叫他隨行的兩個友人去打庚○○？）我在
    場時是沒有。」、「（隨行的兩名朋友有無作勢要打庚○○
    的言語或舉動？）應該是沒有，因為我把板子搶過來轉頭交
    給他們，他們是站在後面，並沒有跟甲○○一起圍上來。」
    、「（你將木板交給甲○○隨行的其中一人，後來他如何處
    理木板？）我是叫他們趕快把車移走，擋到人家的車，木板
    應該是一起帶走了。」、「（你在場時戊○○有無說什麼話
    ？）當時戊○○的動作是一直在阻攔甲○○不要跟對方起衝
    突，說話的過程應該都是爭吵的話，我也沒有辦法明確陳述
    。」、「（有無叫他先生幫忙打庚○○？）沒有，她的動作
    是在攔她先生。」、「（當時庚○○有無說什麼話？）都是
    一些衝突叫囂的話，具體內容我記不得。」等語；證人張語
    婕於警詢時證稱：「我先看見戊○○遭庚○○毆打，之後戊○○報警並叫他的丈夫過來現場。戊○○的丈夫過來現場後
    ，就和庚○○爭吵。」、「（妳當時有無目睹辛○○、丙○○有手持木板？）當時辛○○、丙○○並沒有拿木板。」等
    語；證人許全誠於前案審理時證稱：「甲○○帶去的兩個人
    沒有拿東西，甲○○與庚○○理論時，那兩個人站在旁邊看
    ，沒有動手也沒有叫囂。」等語；證人乙○○於本院證稱：
    「伊看到現場拿木板的就只有甲○○，其他伊不知道。」等
    語。綜合上開證詞及上開勘驗錄影結果，可知：本件僅被告
    甲○○1人持木板下車，且係甲○○與庚○○二人對峙爭執
    ，並未見被告丙○○有持木板下車之情，而戊○○、辛○○
    、丙○○則或為攔阻或並未有何不利庚○○之言行。雖證人
    庚○○、朱勵珍均證稱丙○○有拿木板下車等語、證人己○○證稱：有個二人拿棍子等語，惟現場之該二支木板，一支
    是被告甲○○車主動拿給警方，另外一支是在車上扣得，有
    被告甲○○警詢筆錄可參，並無法證明另一支持有者係被告
    丙○○，況依本院上開勘驗錄影結果被告丙○○確無持木板
    下車之情，是以其等3人之證述核與事證不合，尚無足採。
六、綜上所述，檢察官起訴認被告戊○○、辛○○、丙○○三人
    涉犯前開恐嚇危害安全罪嫌云云，檢察官所提出之證據，不
    足為被告三人有罪之積極證明，其指出證明之方法，亦無從
    說服法院形成被告有罪之心證。此外，復查無其他積極確切
    證據，足認被告三人有何檢察官起訴所指之上開犯行，基於
    無罪推定之原則，原審就恐嚇危害安全罪為被告三人無罪判
    決之諭知，尚無違誤。檢察官上訴意旨，仍執陳詞，指摘原
    判決此部分不當，檢察官之上訴為無理由，應予駁回。
據上論結，應依刑事訴訟法第369條第1項前段、第364條、第299
條第1項前段、第368條，刑法第2條第1項前段、第305條、修正
前刑法第41條第1項前段，罰金罰鍰提高標準條例第1條前段、修
正前罰金罰鍰提高標準條例第2條，中華民國九十六年罪犯減刑
條例第2條第1項第3款、第7條、第9條，判決如主文。
本案經檢察官丁○○到庭執行職務。
中    華    民    國    97    年    7    月    17     日
            刑事第八庭  審判長法  官  羅  得  村
                              法  官  張  靜  琪
                              法  官  吳  進  發
上列正本證明與原本無異。
不得上訴。
                              書記官  柯  孟  伶
中    華    民    國    97    年    7    月    17     日


司法院資訊處製作；財團法人民間司法改革基金會備份。
